【裁判字號】    99,上訴,1655
【裁判日期】    990831
【裁判案由】    違反毒品危害防制條例等
【裁判全文】
臺灣高等法院臺中分院刑事判決        99年度上訴字第1655號
上  訴  人
即  被  告  甲○○
上列上訴人因違反毒品危害防制條例等案件，不服臺灣彰化地方
法院99年度訴字第567中華民國99年7月22日第一審判決（起訴案
號：臺灣彰化地方法院檢察署99年度偵字第2958號、99年度偵字
第2965號），提起上訴，本院判決如下：
    主    文
上訴駁回。
    理    由
一、按依刑事訴訟法第350條、第361條、第362條、第367條規定
    ，不服地方法院之第一審判決而上訴者，須提出上訴書狀，
    並應敘述具體理由，為上訴必備之程式；其所提出之書狀未
    敘述上訴理由，或僅曾以言詞陳述上訴理由者，均應於上訴
    期間屆滿後20日內補提理由書於第一審法院。第一審法院經
    形式審查，認逾期未補提上訴理由者，應定期間先命補正；
    逾期未補正者，為上訴不合法律上之程式，應以裁定駁回。
    倘已提出上訴理由，但所提非屬具體理由者，則由第二審法
    院以上訴不合法律上之程式，判決駁回。而所謂具體理由，
    必係依據卷內既有訴訟資料或提出新事證，指摘或表明第一
    審判決有何採證認事、用法或量刑等足以影響判決本旨之不
    當或違法，而構成應予撤銷之具體事由，始克當之（例如：
    依憑證據法則具體指出所採證據何以不具證據能力，或依憑
    卷證資料，明確指出所為證據證明力之判斷如何違背經驗、
    論理法則）；倘僅泛言原判決認定事實錯誤、違背法令、量
    刑失之過重或輕縱，而未依上揭意旨指出具體事由，或形式
    上雖已指出具體事由，然該事由縱使屬實，亦不足以認為原
    判決有何不當或違法者（例如：對不具有調查必要性之證據
    ，法院未依聲請調查亦未說明理由，或援用證據不當，但除
    去該證據仍應為同一事實之認定），皆難謂係具體理由，俾
    與第二審上訴制度旨在請求第二審法院撤銷、變更第一審不
    當或違法之判決，以實現個案救濟之立法目的相契合，並節
    制濫行上訴（最高法院97年度臺上字第892號刑事判決意旨
    參照）。
二、本件上訴人即被告甲○○（下稱被告）上訴狀所載理由略謂
    ：(一)被告於警訊筆錄、檢察官及公訴人起訴之案件，均坦承
    不諱，據實以述，對案情絕無隱瞞，使本案之追訴及審判得
    以順利進行，從而原審對被告所量處之刑度顯然過重。(二)被
    告對被訴之案情均翔實以告，讓案件之審判及執行皆順利進
    行，可見被告犯後之態度誠懇，爰上訴懇請依毒品危害防制
    第17條、刑法第57條、第59條從輕量刑云云。
三、經查：
(一)被告因不服地方法院之第一審判決而於99年8月6日向原審法
    院提出上訴狀敘明上訴理由，依刑事訴訟法第361條第2項條
    文、立法修正理由及上開最高法院判決意旨，被告倘已提出
    上訴理由，但所提非屬具體理由者，由第二審法院以上訴不
    合法律上之程式，以判決駁回之。至於上訴理由是否具體，
    係屬第二審法院審查範圍，則不在命補正之列（參見法院辦
    理刑事訴訟案件應行注意事項第162點），合先敘明。
(二)按刑罰之量定，屬法院自由裁量之職權行使，應審酌刑法第
    57條所列各款事由及一切情狀，為酌量輕重之標準，並非漫
    無限制；量刑輕重係屬事實審法院得依職權自由裁量之事項
    ，苟已斟酌刑法第57條各款所列情狀而未逾越法定刑度，不
    得遽指為違法；且在同一犯罪事實與情節，如別無其他加重
    或減輕之原因，下級審量定之刑，亦無過重或失輕之不當情
    形，則上級審法院對下級審法院之職權行使，原則上應予尊
    重（最高法院72年臺上字第6696號、75年臺上字第7033號判
    例及85年度臺上字第2446號判決意旨參照）。本件被告對原
    審判決採用證據、認定事實及適用法律等節均不爭執，而原
    審判決理由中已敘明被告所犯本件有期徒刑以上之各罪，均
    構成累犯，均應依法加重其刑。並敘明被告就販賣第二級毒
    品犯行，在偵查及審判中均自白其犯罪，已依毒品危害防制
    條例第17條第2項之規定均減輕其刑。同時審酌被告除構成
    累犯前科外，另有違反麻醉藥品管理條例之犯罪前科，素行
    欠佳，竟不知檢點行徑，意圖營利而販賣毒品甲基安非他命
    10次，所為助長毒品之氾濫，有害國人身心健康及社會治安
    ；又其年輕力盛，不思以正常方式籌湊、賺取生活所需貲財
    ，竟因一時缺錢花用，即起意竊盜及搶奪他人財物，其中搶
    奪行為，甚至造成被害人蕭王愛珍受有嚴重傷害，所為各情
    均甚為可議；惟念及被告於犯後，能坦承犯行，減少司法資
    源之浪費，但竊盜、搶奪部分，並未賠償被害人所受損害等
    之犯後態度，及斟酌其犯罪之動機、目的、手段，所生危害
    等一切情狀，就被告本件全部犯行，販賣第二級毒品部分各
    量處如原審判決附表「主文」欄所示之刑即有期徒刑4年、3
    年8月、3年9月、3年10月、3年9月、3年10月、3年11月、4
    年2月、3年9月、4年2月，竊盜及搶奪部分各處有期徒刑4月
    、10月，並就主刑部分定應執行有期徒刑8年6月。顯已注意
    適用刑法第57條之規定，就量刑刑度詳為審酌並敘明理由，
    既未逾越法定刑度，復未濫用自由裁量之權限，且原審所定
    應執行之刑，亦係在各刑中之最長期以上，各刑合併之刑期
    以下，合於刑法第51條第5款規定所定之外部界限，亦未逾
    自由裁量之內部界限，所為量刑核無不當或違法，且無輕重
    失衡之情形。
(三)至於「刑法第59條之酌量減輕其刑，必於犯罪之情狀，在客
    觀上足以引起一般同情，認為即予宣告法定低度刑期，猶嫌
    過重者，始有其適用」（最高法院51年臺上字第899 號判例
    要旨可資參照）。本件被告販賣甲基安非他命，助長毒品氾
    濫，並衍生諸多之家庭、社會乃至於犯罪問題，而其法定刑
    ，依毒品危害防制條例第4條第2項之規定為：「無期徒刑或
    七年以上有期徒刑，得併科新臺幣一千萬元以下罰金」，兩
    相權衡，並無情輕罰重之情形，自無依刑法第59條規定予以
    酌量減輕其刑之必要，業經原審判決衡酌敘明在卷（見原審
    判決第8頁）。被告上訴意旨雖稱伊對本案案情均翔實以告
    ，使審判得以順利進行，顯見犯後態度誠懇云云，然此係屬
    犯罪後之態度問題，業於量刑時加以審酌，尚難執此認被告
    有何犯罪之情狀在客觀上足以引起一般同情，科以最低度刑
    仍嫌過重之情形，原審未依刑法第59條之規定減輕其刑，並
    無不當。
(四)綜上所述，被告提起上訴，固具備形式上之理由，然觀其上
    訴意旨所述，純屬其個人主觀上對法院量刑之期盼，並非依
    據卷內既有訴訟資料或提出新事實、新證據，指摘或表明原
    審判決有何採證認事、用法或量刑等足以影響判決本旨之不
    當或違法，而構成應予撤銷之具體事由，自不足以動搖原判
    決認定犯罪事實及量刑之基礎，難認係具體理由。其上訴顯
    然違背法律上之程式，應予駁回，並不經言詞辯論為之。
四、據上論斷，應依刑事訴訟法第367條前段、第372條，判決如
    主文。
中    華    民    國    99    年    8    月    31   日
            刑事第十一庭  審判長法  官  郭  同  奇
                                法  官  陳  慧  珊
                                法  官  洪  曉  能
以上正本證明與原本無異。
販賣第二級毒品罪、搶奪罪部分得上訴；
竊盜罪部分不得上訴
如不服本判決應於收受送達後十日內向本院提出上訴狀，其未敘
述上訴之理由者並得於提起上訴後十日內向本院補提理由書（均
須按他造當事人之人數附繕本）「切勿逕送上級法院」。
                                書記官  林  明  冬
中    華    民    國    99    年    8    月    31   日

司法院資訊處製作；財團法人民間司法改革基金會備份。
